---
title: "American_Express(2)"
author: "Bachchaeva Kristina"
date: '2 ноября 2016 г '
output: html_document
---

```{r setup, include=FALSE}
knitr::opts_chunk$set(echo = TRUE)
```

#Пункт 1
```{r American_Express}
fit<-lm(Costs ~ Miles, data=American_Express)
summary(fit)
```
  
  С помощью данной функции была построена регрессия.Уравнение регрессии:Costs=274.849+1.255*Miles
  Из уровнения следует, что когда еще не будет пройдено ни одной мили, путешествие бдет стоить 274.849 доллара. При каждой пройденой мили ожидается увеличение стоимости путешествия на 1.255 даллара, это следует из столбца Pr(>|t|), где показано что коэффицент регресии статистически значимо отличается от нуля на (p<0.001). R^2 показывает, что модель объясняет 96.54% дисперсии значений стоимости.  
 
#Пункт 2

```{r fit}
confint(fit)
```

  Построен доверительный интервал.Коэффициент регрессии лежит внутри полученного доверительного интервала, это значит что коэффицент не значим.


#Пункт 3

```{r}
fitted(fit)
residuals(fit)
```
 
  Фактические и предсказанные данные стоимости расположены далеко друг от друга, а остатки - это разность между предсказанными и реальными значениями.
 
#Пункт 4

```{r}
scatterplot(American_Express$Miles,American_Express$Costs)
```

  Модель объясняет зависимость с большим процентом точности, так как эмпирическая и теоретическая линия расположены близко друг к другу.
 
#Пункт 5

```{r}
new.costs<-data.frame(Miles=c(6000))
predict(fit,newdata=new.costs)
```

Предсказыные расходы составляют 7806.852 доллара.

#Пункт 6 
 
```{r}
new.cost<-data.frame(Miles=c(5550))
predict(fit,newdata=new.cost,interval="prediction")
```
 
 Предсказыные расходы (по интервальному прогнозу) составляют 7241.952 и распологается в интервале 6527.792 - 7956.113 доллара. 
 
 