---
title: "GOOGLE"
author: "Bachchaeva Kristina"
date: '9 ноября 2016 г '
output: html_document
---

```{r setup, include=FALSE}
knitr::opts_chunk$set(echo = TRUE)
```

## Пункт 1
 
```{r goog}
plot(goog)
```

Проеден графический анализ. Выбросы представлены на диаграмме со следующими переменными: requests,pop,hd,dem. С остальными переменными у compiled похожее распределение.
 
## Пункт 2

```{r}
which.max (goog$pop)
goog_sub=subset(goog, goog$country!="India")
plot(goog_sub)
```

  Одно из наблюдений, которое выделяется как необычное (выброс), является страной с самой высокой численностью населения, с помощью финкции which.max() определяем что это наблюдение в десятой строке набора данных, и этой страной является Индия.
  Построим диаграмму без этого наблюдения с помощью функции subset(). Наблюдения по другим странам нормально отображены на диаграммах,без очевидных выбросов. 
 
## Пункт 3

```{r}
table(goog_sub$dem)
goog_sub$dem=relevel(goog_sub$dem,ref = "hybrid")
table(goog_sub$dem)
```

С помощью функции table была построена частотная таблица для переменной dem().Уровень free-является отсчётом по умолчанию.С помошью функции relevel() был изменён уровень отсчёта на hybrid.

## Пункт 4

```{r}
m_full = lm (complied~requests+pop+hdi+dem+internet+ freepress, data = goog_sub)
summary (m_full)
```

Построим модель линейной регрессии, чтобы предсказать долю удовлетворяемости запросов.
Так как Pr(>|t|)>0.1, делаем вывод о том что ни одна переменная не является значимой.
R^2 показывает,что модель объясняет 44,87% изменений дисперсии значений зависимой переменной.

## Пункт 5

```{r}
predict (m_full)
predict(m_full,newdata=new.request,interval="prediction")
```

США является 26-ой строчкой таблицы. Предсказанная доля выполненных запросов для США составляет 94.8% запросов, которые выполнил Google.
 
## Пункт 6

```{r}
m_full$residuals
plot(m_full$residuals)
```

Извлечем остатки. Связь между остатками линейная,так как рассеяние вокруг линии является абсолютным шумом.
