---
title: "icecream(2)"
author: "Bachchaeva Kristina"
date: '9 ноября 2016 г '
output: html_document
---

```{r setup, include=FALSE}
knitr::opts_chunk$set(echo = TRUE)
```
## Пункт 1

```{r icecream}
fit<-lm(sales ~ temp, data=icecream)
summary(fit)
```

Уравнение регрессии: Sales= -159.474+30.088*temp 
Коэффициент регрессии статистически значимо отличается от нуля на 0.001 из этого следует, что при увеличении температуры на один градус продажи увеличаться на 30.088 доллара.
 
## Пункт 2 

```{r}
confint(fit)
```

Построим доверительный интервал. Коэффициент регрессии лежит внутри полученного доверительного интервала, это значит что коэффицент не значим. 

## Пункт 3

```{r}
fitted(fit)
residuals(fit)
```

Фактические и предсказанные значения расположены далеко друг от друга, а остатки-это разница между предсказанными и реальными значениями.
 
## Пункт 4 

```{r}
scatterplot(icecream$temp,icecream$sales)
```

Модель объясняет зависимость с небольшим процентом точности, так как эмпирическая и теоретическая линия расположены в некоторых местах далеко друг от друга.

##Пункт 5 

```{r}
summary(fit)
```

R^2 показывает,что модель объясняет 91,68% дисперсий изменений значений стоимости продаж.

## Пункт 6 

```{r}
new.sales<-data.frame(temp=c(33))
predict(fit,newdata=new.sales)
```

Точечный прогноз показывает ,что при температуре 33 градуса по Фаренгейту ожидаются продажи в размере 833.425 доллара.

## Пункт 7 

```{r}
new.sales<-data.frame(temp=c(45))
predict(fit,newdata=new.sales,interval="prediction")
```

Предсказыный объем продаж (по интервальному прогнозу) составляет 1194.48 и распологается в интервале 1004.542 - 1384.417 доллара.