---
title: "American Express"
author: "Bachchaeva Kristina"
date: '24 октября 2016 г '
output: html_document
---

```{r setup, include=FALSE}
knitr::opts_chunk$set(echo = TRUE)
```

## Пункт 1

```{r American Express}
summary(American_Express)
sd(American_Express$Miles..Х.)
sd(American_Express$Costs..Y.)
```

С помощью данных функций были проанализированы основные статистики и форма распределения нашего набора данных. 
Максимальное расстояние = 5439 миль, максимальная стоимость путешествия = 7026д.е.; 
Минимальное расстояние = 1211 миль, минимальная стоимость = 1802д.е.;
Среднее значение переменной расстояния = 3178 миль, стоимость путешествия = 4264д.е.;
Медиана расстояния = 3082 миль, медиана стоимости путешествия = 3998д.е.
Так как среднее значение в обоих случаях больше чем медиана, то распределение каждой переменной имеет положительную асимметрию.

## Пункт 2 

```{r}
boxplot(American_Express)
```

С помощью данной функции были построены диаграммы "Ящик с усами". Рассмотрим,диаграммы отдельно по каждой из переменных. 
  1)Переменная Miles: На данной диаграмме нет выбросов,значит данные по переменной расположены близко. Данные расположены примерно поровну относительно медианы, но часть находящаяся выше медианы чуть больше нижней, поэтому данные имеют положительную асимметрию.
  2)Переменная Costs: В данной диаграмме нет выбросов, данные имеют сильно выраженную положительную асимметрию.

## Пункт 3

```{r}
hist(American_Express$Costs..Y.,freq=FALSE,col="red",xlab="Расстояние(миль)",ylab="Стоимость путешествия(д.е)",main="Гистограмма с наложенной ядерной оценкой плотности ")
rug(jitter(American_Express$Costs..Y.))
lines(density(American_Express$Costs..Y.),col="blue",lwd=3)
```

На постороенной гистограмме видно что данные по переменной "Расстояние" расположены равномерно, близко к нормальному распределению. Данные по переменной "Стоимость путешествия" имеет не такое равномерное распределение, т.е. отдалено от нормального распределения.

## Пункт 4

```{r}
plot(American_Express)
```

Диаграмма рассеяния показывает, что данные по переменным расположены попарно близко друг к другу, т.е. наблюдается положительная корреляция.

## Пункт 5

```{r}
cor(American_Express)
```

Найденные коэффициенты корреляции (0,9824339) по значению очень близки к 1, значит переменные сильно связаны друг с другом.