---
title: "icecream"
author: "Bachchaeva Kristina"
date: '24 октября 2016 г '
output: html_document
---

```{r setup, include=FALSE}
knitr::opts_chunk$set(echo = TRUE)
```

## Пункт 1

```{r icecream}
summary(icecream)
```

С помощью данных функций были проанализированы основные статистики и форма распределения нашего набора данных. 
Максимальная температура = 25.10 градуса, максимальная стоимость мороженого =  614 долларов;
Минимальная температура = 11.90 градуса, минимальная стоимость = 185 долларов;
Среднее значение температуры = 18.68 градуса, среднее значение стоимости мороженого = 402.4 доллара;
Медиана переменной температуры = 18.30 градуса, медиана стоимости мороженого = 410 долларов.
Так как среднее значение переменной "температура" больше чем её значение медианы, то распределение температуры имеет положительную асимметрию. А среднее значение переменной "стоимость" меньше чем ее значение медианы, поэтому распределение стоимости имеет отрицательную асимметрию. 

## Пункт 2

```{r}
boxplot(icecream$temp)
boxplot(icecream$sales)
```

С помощью данной функции были построены диаграммы "Ящик с усами" для обеих переменных. 
  1)Переменная temp: На данной диаграмме нет выбросов,значит данные по переменной расположены близко. Так как большая часть находиться выше медианы, асимметрия является положительной.
  2)Переменная sales: На данной диаграмме нет выбросов,значит данные по переменной расположены близко. Асимметрия отрицательная, так как большая часть расположена ниже линии медианы. 
 
## Пункт 3

```{r}
hist(icecream$sales,freq=FALSE,col="red",xlab="Температура(град.)",ylab="Продажи($)",main="Гистограмма с наложенной ядерной оценкой плотности ")
rug(jitter(icecream$sales))
lines(density(icecream$sales),col="blue",lwd=3)
```

На основе данной гистограммы можно сделать вывод о том,что данные распределены близко к нормальному распределению по обеим переменным.

## Пункт 4

```{r}
plot(icecream)
```

Диаграмма рассеяния показывает,что существует линейная зависимость между переменными.

## Пункт 5

```{r}
cor(icecream)
```

Найденные коэффициенты корреляции (0,9575066) по значению очень близки к 1, значит переменные сильно связаны друг с другом.
