---
title: "Kursovaya_rabota"
author: "Bachchaeva Kristina"
date: '6 декабря 2016 г '
output: html_document
---

```{r setup, include=FALSE}
knitr::opts_chunk$set(echo = TRUE)
```

## 2.2 Значения описательных статистик по каждой переменной
```{r}
 summary(R13$floor)
 summary(R13$growth)
 summary(R13$age)
 summary(R13$SW)
 summary(R13$calories)
 summary(R13$proteins)
 summary(R13$fats)
 summary(R13$carboh.)
 summary(R13$TV)   
 summary(R13$RW)
```

## Диагностические диаграммы по каждой переменной
```{r}
 boxplot(R13$floor)
 boxplot(R13$growth)
 boxplot(R13$age)
 boxplot(R13$SW)
 boxplot(R13$calories)
 boxplot(R13$proteins)
 boxplot(R13$fats)
 boxplot(R13$carboh.)
 boxplot(R13$TV)
 boxplot(R13$RW)
 hist(R13$proteins)
 hist(R13$RW)
```

## Корреляционная матрица
```{r}
 library(corrgram)
 corrgram(R13, lower.panel=panel.shade,
+          upper.panel=NULL, text.panel=panel.txt)
```

## Матрица диаграммы рассеивания
```{r}
 library(car)
 scatterplotMatrix(R13, spread=FALSE, lty.smooth=2)
```

## Визуальный анализ данных 
```{r}
fit<-lm(RW ~ growth + age + SW + calories + proteins + fats + carboh. + TV , data=R13)
vif(fit) 
sqrt(vif(fit))2

fit1<-lm(RW ~ growth + age + carboh. + TV, data=R13)
vif(fit1)
sqrt(vif(fit1))2
```

## 3.1 Оценка модели линейной регрессии 
```{r}
fit<-lm(RW ~ growth + age + SW + calories + proteins + fats + carboh. + TV, data=R31)
summary(fit)
fit<-lm(RW ~ growth + SW + calories + TV, data=R31)
summary(fit)
```

## 3.2 Графики остатков
```{r}
rstud<-rstandard(fit)
rjack<-rstudent(fit)
par(mfrow=c(2,2))
plot(fit$res,ylab="raw residuals")
plot(rstud,ylab="studentized residuals")
plot(rjack,ylab="jacknife residuals")
```

## Диаграмма Q-Q plot
```{r}
qqPlot(fit)
```

## Тест Бонферрони на выбросы
```{r}
outlierTest(fit)
```

## Диаграмма расстояния Кука
```{r}
cutoff <- 4/(nrow(R13)-length(fit$coefficients)-2)
plot(fit, which=4, cook.levels=cutoff)
abline(h=cutoff, lty=2, col="green")
```

## Диаграмма добавленных переменных
```{r}
avPlots(fit, ask=FALSE, onepage=TRUE, id.method="identify")
```

## Диаграмма значений показателя влияния
```{r}
hat.plot<-function(fit) {
  p<-length(coefficients(fit))
  n<-length(fitted(fit))
  plot(hatvalues(fit),main="Диаграмма значений показателя влияния")
   abline(h=c(2,3)*p/n,col="green",lty=2)
  identify(1:n, hatvalues(fit), names(hatvalues(fit)))}
hat.plot(fit)
```

## Диаграмма влияния
```{r}
influencePlot(fit, id.method="identify", main="Диаграмма влияния", sub="Размер круга пропорционален расстоянию Кука")
```

## 3.3 Тест Уайта
```{r}
ncvTest(fit)
```

## Тест Голдфельдта-Квандта 
```{r}
gqtest(fit)
```

## Тест Дарбина- Уотсона
```{r}
durbinWatsonTest(fit)
```

## Тест Бройша-Годфри
```{r}
bgtest(fit)
```

## Диаграмма qqPlot
```{r}
qqPlot(fit, labels=row.names(states), id.method="identify", simulate=TRUE, main="Q-Q Plot")
```

## 3.4 Диаграмма частных остатков
```{r}
crPlots(fit)
```

## Проверка необходимости преобразования Бокса-Кокса к нормальному виду
```{r}
summary(powerTransform(R13$RW))
summary(powerTransform(R13.1$RW))
```

## Выбор «лучшей» регрессионной модели. Сравнение вложенных моделей
```{r}
fit1<-lm(RW~growth+age+SW+calories+proteins+fats+carboh.+TV, data = R31)
fit2<-lm(RW~growth+SW+calories+TV, data=R31)
anova(fit2,fit1)
```

## Другой способ сравнения моделей
```{r}
AIC(fit1, fit2)
```

## Пошаговая регрессия 
```{r}
stepAIC(fit1,direction="backward")
```

## Диаграмма регрессии по подмножествам
```{r}
library(leaps)
leaps <-regsubsets(RW~growth+age+SW+calories+proteins+fats+carboh.+TV, data = R31)
plot(leaps, scale="adjr2")
```

## Статистика Мэллоуса
```{r}
subsets(leaps, statistic="cp", main="Статистика Мэллоуса")
abline(1,1,lty=2,col="green")
```

## 3.5 Сравнение стандартизованных коэффициентов регрессии
```{r}
r31<-as.data.frame(scale(R31))
zfit<-lm(RW~growth+age+SW+calories+proteins+fats+carboh.+TV, data =r31)
coef(zfit)
```
